臺灣臺中地方法院交通事件裁定　　　　 94年度交聲字第621號
原處分機關　交通部公路總局臺中區監理所
受 處分 人　甲○○
上列受處分人因違反道路交通管理處罰條例案件，對於交通部公
路總局臺中市監理站民國九十三年十二月二十八日所為之裁決（
裁監稽違字第六一─ＧＣ0000000號裁決書），聲明異議
，本院裁定如下：
    主  文
異議駁回。
    理  由
一、原處分機關略以：受處分人甲○○，其駕駛車號八二九─Ｍ
    Ｖ號營業用小客車，於民國九十三年十月二十七日二十二時
    五十分許，在臺中市○○路與文心路口處，因未帶駕駛執照
    駕車之違規事實，經臺中市警察局第五分局員警依法當場舉
    發，受處分人未依限期提出申訴，經向原舉發機關查證違規
    屬實，該站遂於九十三年十二月二十八日以裁監稽違字第六
    一─ＧＣ0000000號裁決書，裁處受處分人違反道路
    交通管理處罰條例第二十五條第三款之規定，處罰鍰新臺幣
    （下同）六百元整，逾期則依違反道路交通管理事件統一裁
    罰標準表及裁決書處罰主文裁處，裁決書於九十三年十二月
    二十九日完成送達，因受處分人未於九十四年二月十一日限
    期前辦理繳款或易處吊扣駕駛執照方式結案，遂逕依裁決書
    處罰主文註銷其職業小客車駕照，於法並無不合等語。
二、本件受處分人甲○○則以：本人沒有收到駕照註銷通知書，
    寄送通知書與本人駕照上的地址不符；本人以駕駛計程車為
    業，註銷駕照本人無法工作，請收回註銷駕照，將儘速繳交
    違規罰款，爰聲明異議云云。
三、按汽車駕駛人，有駕駛車輛未隨身攜帶駕駛執照者，處三百
    元以上六百元以下罰鍰，並責令補辦登記、補照或禁止駕駛
    ；汽車有各項異動，不依規定申報登記者，處汽車所有人九
    百元以上一千八百元以下罰鍰；汽車所有人名稱、地址如有
    變更，均應向公路監理機關辦理登記；當場舉發者，應填記
    駕駛人或行為人姓名、性別、出生年月日、地址、身分證統
    一號碼及車主姓名、地址、車牌號碼、車輛種類。被查獲之
    駕駛人或行為人為受處分人時，應將該通知單填記後交付該
    行為人簽名或蓋章收受之；拒絕簽章者，並記明其事由，視
    為已收受。又按於應送達處所不獲會晤應受送達人時，得將
    文書付與有辨別事理能力之同居人、受僱人或應送達處所之
    接收郵件人員。道路交通管理處罰條例第二十五條第三款、
    行政程序法第七十三條、道路交通安全規則第二十三條與違
    反道路交通管理事件統一裁罰基準及處理細則第十一條、違
    反道路交通管理事件統一裁罰標準表分別定有明文。
四、經查：受處分人甲○○，其駕駛車號八二九─ＭＶ號營業用
    小客車，於上開時、地，因未帶駕駛執照駕車之違規事實，
    經臺中市警察局第五分局員警當場舉發之情，非但為受處分
    人於異議狀所不爭執，並有受處分人親自簽名收受之違反道
    路交通管理事件通知單與裁決查詢報表等在卷可稽。雖受處
    分人以上開情詞置辯，惟經本院審酌卷內相關文件資料得知
    ：受處分人係因前揭違規情事當場遭員警舉發，並簽名收受
    該違規通知單，理應知悉通知單上記載之應到案日期為九十
    三年十一月十一日。原處分機關因受處分人未於應到案日期
    前辦理結案，遂於九十三年十二月二十八日，製開裁監稽違
    字第六一─ＧＣ0000000號裁決書，明白記載裁處罰
    鍰六百元罰款，限於九十四年一月二十七日前繳納，逾期則
    依裁決書處罰主文裁處。該裁決書已於九十三年十二月二十
    九日送達，因受處分人未於九十四年二月十一日前辦理繳款
    或採易處吊扣駕駛執照方式結案，原處分機關逕依裁決書處
    罰主文註銷其職業小客車駕照，此亦有原處分機關九十四年
    九月十日之異議案件移送書、裁決查詢報表、汽車駕照基本
    資料、郵政機關掛號郵件收件回執等在卷可憑。再者，受處
    分人自九十一年二月七日，即將戶籍遷入臺中市○○區○○
    里○○○鄰○○路○段三○四號八樓，至今未再遷出，原處
    分機關依法定地址即臺中市○○區○○里○○○鄰○○路○
    段三○四號八樓，以掛號寄送該裁決書，並由受處分人住處
    之大廈管理員收受，亦有受處分人國民身份證異動紀錄查詢
    、個人基本資料查詢結果、郵政機關郵件收件回執等在卷可
    佐。本件裁決書雖於九十三年十二月二十九日由受處分人住
    處之大廈管理員「吳永滄」收受，然公寓大廈管理委員會僱
    用之管理員，其所服勞務包括為公寓大廈住戶接收文件，性
    質上應屬全體住戶之受僱人，與行政程序法第七十三條規定
    之受僱人相當。郵政機關之郵差送達裁決書於住居所，不獲
    會晤應受送達人即受處分人，而將文書付與上開公寓大廈管
    理員者，為合法送達。至該管理員何時將文書轉交應受送達
    人，對已生之合法送達效力不受影響。是本件裁決書，其送
    達程序於法核無不合，已生送達之效力。受處分人既未依裁
    決書所指定之期限到案繳納罰鍰，亦無繳送駕駛執照易處吊
    扣駕駛執照，原處分機關遂依規定自九十四年三月三日起逕
    行註銷受處分人之職業駕駛執照，一年內不得重新考領駕駛
    執照。從而，原處分機關在未有受處分人到案之記錄下，依
    裁決書處罰主文規定裁處，並無不當。本件異議為無理由，
    應予駁回。
五、據上論斷，應依道路交通管理處罰條例第八十七條、道路交
    通案件處理辦法第十九條規定，裁定如主文。
中　　華　　民　　國　　94　　年　　10　　月　　4 　　日
                  交通法庭  法　官  張清洲
以上正本證明與原本無異。
如不服本裁定，應於送達後五日內，向本院提出抗告狀。
                            書記官　沈筱玲
中　　華　　民　　國　　94　　年　　10　　月　　4 　　日
